* Semana 4.2 - Etapa 2: carga inductiva (motor/bobina) y diodo de libre circulacion
* Sin D1 el colapso de L genera un pico destructivo en el drenaje; con D1 se fija a ~VCC+VD.
* Mosfet IRF640N (Infineon): VGS(th) 2-4 V, VGS=12 V del driver; RDS(on)<=0.22 ohm.

.param VCC=12 VPWM=12 RG=100 LVAL=100m RLVAL=100
VCC vcc 0 {VCC}
VPWM gpio 0 PULSE(0 {VPWM} 0 1n 1n 5m 10m)
RG gpio gate {RG}
M1 drain gate 0 0 NMOS640
L1 vcc lnode {LVAL}
RL1 lnode drain {RLVAL}
* Diodo de libre circulacion: anodo al drenaje, catodo a VCC
D1 drain vcc D4148

* Para ver el pico SIN proteccion, descomentar esta linea y comentar D1:
* ;D1 drain vcc D4148

.model NMOS640 NMOS(VTO=3 KP=1.0 LAMBDA=0.01)
.model D4148 D(IS=4.352n RS=0.6458 N=1.906 CJO=7.048p M=0.4 TT=3.48n BV=110 IBV=0.1u)

.tran 0 30m 0 1u

.meas tran VDS_MAX MAX V(drain) FROM 6m TO 8m
.meas tran ID_ON_AVG AVG I(RL1) FROM 3m TO 5m
.meas tran ID_OFF_TAIL AVG I(D1) FROM 8m TO 10m
.end
